# 母公司划转股权方式对子公司增资，长投与实收资本的确认。

提问人：wangkai850107 时间：2022-09-23 11:31:53
甲集团下设A、B两个子公司， 2021 年某日，甲集团以持有A的100%股权划转至B的方式对B增资，合并日A公司账面净资产 100 万、评估值 120 万。
求教：B公司实收资本的入账价值。
方案一：借：长投 100 贷：实收资本 100
方案二：借：长投 100 贷：实收资本 120 、未分配利润-20
方案三：借：长投 120 贷：实收资本 120
上述方案哪个更合适？有何依据？

回答人：chenyiwei
对B而言是同一控制下合并，因此其长投成本为合并日取得A的账面净资产 100 万。在此情况下，为了避免B的资本公积出现负数，建议其实收资本金额不要超过 100 万。